【裁判字號】    95,裁,2263
【裁判日期】    951013
【裁判案由】    退休
【裁判全文】
最  高  行  政  法  院  裁  定
                                     95年度裁字第02263號
抗  告  人  甲○○
                          送達.
上列抗告人因與相對人榮民工程股份有限公司間退休事件，抗告
人不服中華民國94年11月28日臺北高等行政法院94年度訴字第23
00號裁定，提起抗告，本院裁定如下︰
    主  文
抗告駁回。
抗告訴訟費用由抗告人負擔。
    理  由
一、按抗告法院認抗告為不合法或無理由者，應為駁回抗告之裁
    定。
二、抗告意旨略謂：(一)抗告人投訴「保訓會」之復審書，因限於
    格式，僅舉列其中一段事實凸顯人事主政者之無理昏庸，而
    公務人員保障暨培訓委員會總收文0000000000復審書內抗告
    人收受90年10月12日相對人書函日期，抗告人填押「文到後
    知悉」，但總收文0000000000復審書內收受日期94年10月14
    日卻非抗告人填押，請鈞院查明。又保訓復審書中有多件相
    對人函覆，其中發文日期為93年6月21日書函即為本件同批
    證件之一，申訴復審同一案由，無逾越行政程序法時限。(二)
    按行政程序法第98條之規定，相對人應有告知之義務，相對
    人有無法釋疑的案由，應主動書函抗告人，抗告人向上級機
    關尋求救濟，相對人仍一味曲解法令，拖延救濟時限，再主
    張逾越法定期間，實屬違法。(三)按憲法第15條、第155條、
    大法官釋字第372號及第485號解釋，國家應保障人民生存權
    利。抗告人於63年投身國家十大建設，因公傷殘，仍勇於任
    事，應准予辦理因公傷殘退休云云。
三、經查，本件抗告人向相對人陳情以因公成殘退休，相對人於
    以90年10月12日（90）榮工人字第21507號書函復略以：「
    一、台端90年9月21日再陳情以因公成殘退休所詢事項敬覆
    如下：．．．（二）依當時適用之公務人員退休法規定，因
    公傷身體殘廢不堪勝任職務者，得辦理公傷之命令退休，台
    端於前揭時間受傷及審定成殘後，繼續工作至88年7月1日退
    休，不符因公成殘退休規定，所請歉難辦理。」抗告人提起
    行政訴訟，請求判決相對人應核定抗告人因公傷殘辦理命令
    退休。惟本件相對人並非退休案之核定機關，僅得為形式審
    查，並彙轉銓敘部，尚無准駁之權。是上開90年10月12日書
    函，僅係就抗告人陳情事項所為之事實敘述，並非本於行政
    權而對人民所為發生法律效果之單方行政行為，非屬行政處
    分，抗告人據以提起復審，復審決定以不受理駁回，並無不
    合，抗告人復提起行政訴訟，於法即有未合，應予駁回之。
    況抗告人所不服之相對人上開90年10月12日書函，依抗告人
    於復審階段所提之補正復審書上記載，其係於90年10月14日
    即已收受或知悉相對人上開90年10月12日書函，卻遲至93年
    11月2日始以書函向保訓會提起復審，此有保訓會總收文戳
    印可證，則縱如抗告人主張其為行政處分，其所提復審顯亦
    已顯逾行政程序法第98條所定1年之最長法定救濟期間，亦
    不得提起復審、行政訴訟。原審裁定予以駁回其訴，並無不
    合。抗告意旨仍執陳詞，求予廢棄，為無理由，應予駁回。
四、依行政訴訟法第104條、民事訴訟法第95條、第78條，裁定
    如主文。
中    華    民    國    95    年    10    月    13    日
                  第五庭審判長法  官  鄭  淑  貞
                              法  官  黃  合  文
                              法  官  吳  明  鴻
                              法  官  鄭  小  康
                              法  官  帥  嘉  寶
以  上  正  本  證  明  與  原  本  無  異
中    華    民    國    95    年    10    月    14    日
                              書記官  蘇  金  全


司法院資訊處製作；財團法人民間司法改革基金會備份。
